臺灣高雄地方法院刑事判決           100年度審易字第2618號
公  訴  人  臺灣高雄地方法院檢察署檢察官
被      告  朱玉仲
上列被告因竊盜案件，經檢察官提起公訴（100年度偵字第19869
號），被告就被訴事實為有罪之陳述，經本院告知簡式審判程序
之旨，並聽取被告與公訴人之意見後，裁定進行簡式審判程序，
判決如下：
    主  文
朱玉仲犯攜帶兇器、踰越安全設備竊盜罪，累犯，處有期徒刑拾
月。
    事  實
一、朱玉仲前因竊盜案件經本院96年度易字第2373號判決處有期
    徒刑4月，減為有期徒刑2月確定，復因竊盜案件經臺灣臺北
    地方法院96年度易字第2252號判決處有期徒刑7月確定，嗣
    經裁定定應執行刑為有期徒刑8月15日確定；另因竊盜等案
    件，分別經臺灣基隆地方法院97年度基簡字第405號判決處
    有期徒刑3月確定，及臺灣臺中地方法院97年度易字第3423
    、第4711號判決處有期徒刑4月、7月確定，上開3罪嗣經裁
    定定應執行有期徒刑10月確定；復因竊盜案件分別經臺灣臺
    北地方法院97年度易字第2603號判決處有期徒刑10月、臺灣
    士林地方法院98年度易字第201號判決處有期徒刑5月確定，
    嗣經裁定定應執行刑為有期徒刑1年1月確定，前開數罪接續
    執行，甫於民國99年10月19日縮刑期滿執行完畢（構成累犯
    ）。竟不知悔改，復基於意圖為自己不法所有之竊盜犯意，
    於100年3月28日上午8時前某時許，前往臺南市東區成功大
    學光復校區雲平大樓西棟5樓會計室4組辦公室，以攀爬該辦
    公室鋁門窗（未上鎖）之方式踰越侵入其中，再持置放於該
    辦公室內、客觀上足供兇器使用之剪刀1把，撬開會計室職
    員曹琍琍辦公桌抽屜搜尋財物，並竊得新臺幣400元，得手
    後隨即逃逸，竊得之財物供己花用完畢。嗣曹琍琍上班後發
    現遭竊，經報警處理，警方於該辦公室鋁門窗上玻璃採集到
    朱玉仲之指紋4枚及掌紋1枚，始循線查獲。
二、案經臺南市政府警察局第一分局報告臺灣臺南地方法院檢察
    署呈請臺灣高等法院檢察署檢察長令轉臺灣高雄地方法院檢
    察署檢察官偵查起訴。
    理  由
一、程序部分：
    本件被告朱玉仲所犯為死刑、無期徒刑或最輕本刑為3年以
    上有期徒刑以外之罪，其於本院審理中就被訴事實為有罪之
    陳述，經法官告知簡式審判程序之旨，並聽取公訴人及被告
    之意見後，依刑事訴訟法第273條之1第1項規定，裁定進行
    簡式審判程序。
二、認定犯罪事實所憑之證據及理由：
    上揭犯罪事實，業據被告朱玉仲於本院審理中坦承不諱，核
    與證人即被害人曹琍琍警詢之證述相符，並有內政部警政署
    刑事警察局100年4月19日刑紋字第1000050290號鑑定書、臺
    南市政府警察局第一分局刑案現場勘察紀錄表、竊案現場照
    片等件附卷可稽，足認被告自白與事實相符，本件事證明確
    ，被告上開竊盜犯行，堪以認定。
三、論罪科刑：
  (一)按刑法第321 條第1 項第3 款之攜帶兇器竊盜罪，係以行為
    人攜帶兇器竊盜為其加重條件，此所謂兇器，其種類並無限
    制，凡客觀上足對人之生命、身體、安全構成威脅，具有危
    險性之兇器均屬之，且祇須行竊時攜帶此種具有危險性之兇
    器為已足，並不以攜帶之初有行兇之意圖為必要（最高法院
    79年台上字第5253號判例、90年度台上字第1261號判決意旨
    可參）。查被告持以撬開曹琍琍辦公桌抽屜之剪刀1支，屬
    金屬材質，既可藉以施力撬開鋁桌抽屜，可認材質堅硬，而
    足以對人之生命、身體、安全構成威脅，參照上開說明，自
    屬兇器無訛。次按刑法第321條第1項第2款規定將「門扇」
    、「牆垣」、「其他安全設備」並列，則所謂「門扇」專指
    門戶而言，應屬狹義－指分隔住宅或建築物內外之間之出入
    口大門而言，而窗戶即指防盜之安全設備（最高法院45年臺
    上字第14  43號判例參照），故被告以攀爬未上鎖氣窗之方
    式侵入辦公室內，使原有窗戶防閑功能喪失，即屬踰越安全
    設備竊盜。是核被告朱玉仲係犯刑法第321條第1項第2款、
    第3款之攜帶兇器踰越安全設備竊盜罪（又攜帶兇器竊盜，
    只須行竊時，攜帶具有危險性之兇器為已足，本件被告持以
    行竊之剪刀，雖為放置於行竊現場之物，並非被告所攜往，
    然被告既於行竊之際攜之為工具，在客觀上已足對他人之生
    命身體構成威脅，具有危險性，自符合攜帶兇器竊盜之要件
    ，附此敘明）。
  (二)又被告有事實欄所載前科紀錄，有臺灣高等法院被告前案紀
    錄表在卷可稽，其等受有期徒刑執行完畢，5年內故意再犯
    本件最重本刑為有期徒刑以上之罪，為累犯，應依刑法第47
    條第1項規定加重其刑。爰審酌被告前已有數次竊盜前科，
    猶不知悔改，正值青壯，不思自食其力，竟以攜帶兇器、踰
    越安全設備之方式侵入成功大學辦公校舍內竊取財物，不僅
    侵害職員曹琍琍之財產法益，且危害社會治安及善良風俗，
    所為實屬不該，惟念及其犯後坦承犯行，尚表悔悟，又竊取
    財物之價值非鉅，暨其學歷為國小肄業、家庭經濟狀況非佳
    等一切情狀，量處如主文所示之刑，以資懲儆。
據上論斷，應依刑事訴訟法第273 條之1 第1 項、第299 條第1
項前段，刑法第321條第1項第2、3款、第47條第1項，刑法施行
法第1之1條第1項、第2項，判決如主文。
本案經檢察官陳筱茜到庭執行職務。
中    華    民    國    100   年    9     月    30    日
                  刑事第十庭    法  官  王  琁
以上正本證明與原本無異。
如不服本判決應於收受本判決後10日內向本院提出上訴書狀，並
應敘述具體理由，如未敘述上訴理由者，應於上訴期間屆滿後20
日內補提理由書狀於本院（均須按他造當事人之人數附繕本）「
切勿逕送上級法院」。
中    華    民    國    100   年    9     月    30    日
                                書記官  陳靜瑤
中華民國刑法第321條第1項
（加重竊盜罪）
犯竊盜罪而有下列情形之一者，處 6 月以上、5 年以下有期徒
刑，得併科新臺幣 10 萬元以下罰金：
二、毀越門扇、牆垣或其他安全設備而犯之者。
三、攜帶兇器而犯之者。